【裁判字號】    97,訴,209
【裁判日期】    970625
【裁判案由】    毒品危害防制條例
【裁判全文】
臺灣宜蘭地方法院刑事判決               97年度訴字第209號
公  訴  人  臺灣宜蘭地方法院檢察署檢察官
被      告  甲○○
                    號
上列被告因違反毒品危害防制條例案件，經檢察官提起公訴（97
年度毒偵字第307、170號），被告於本院準備程序中為有罪之陳
述，經告以簡式審判程序之旨，並聽取當事人意見後，由合議庭
評議裁定由受命法官獨任行簡式審判程序，判決如下：
    主  文
甲○○施用第一級毒品，累犯，處有期徒刑捌月；又施用第一級
毒品，累犯，處有期徒刑柒月。應執行有期徒刑壹年壹月。
    事  實
一、甲○○前因施用毒品案件，經觀察、勒戒，認無繼續施用毒
    品之傾向，於民國88年4月2日觀察、勒戒執行完畢；又因施
    用毒品，經觀察、勒戒，亦認無繼續施用毒品之傾向，於89
    年9月4日觀察、勒戒執行完畢；再因施用毒品、竊盜及詐欺
    等案件，分別為本院94年度訴字第337號、94年度易字第426
    號、95年度宜簡字第292號判決判處有期徒刑8月、3月、3月
    確定，再由本院95年聲字第716號裁定有期徒刑1年之應執行
    刑，於96年3月4日縮刑期滿執行完畢，猶不知悔改，於96年
    12月19日下午1時55分許往前回溯96 小時內之某時（不含為
    警查獲至採尿期間），在其位於宜蘭縣壯圍鄉○○村○○路
    ○段292巷17號住處，將第一級毒品海洛因及第二級毒品甲基
    安非他命同時置放在吸食器中燒烤吸食乙次；復另行起意，
    於97年1月30日下午3時許，在友人黃正雄位於宜蘭縣壯圍鄉
    ○○村○○路○段251巷2弄3號住處，以針筒注射方式施用第
    一級毒品海洛因乙次，嗣警分別於96年12月19日及97年1 月
    30日查獲並採尿送驗後始悉上情。
二、案經宜蘭縣政府警察局礁溪分局報請及宜蘭縣政府警察局移
    請臺灣宜蘭地方法院檢察署檢察官偵查起訴。
    理  由
一、上開犯罪事實，業據被告甲○○坦承不諱，復有慈濟大學濫
    用藥物檢驗中心檢驗總表2 紙、宜蘭縣警察局礁溪分局毒品
    犯罪嫌疑人尿液採驗作業管制紀錄、宜蘭縣警察局查獲毒品
    案件採尿檢體委外送驗監管記錄表、宜蘭縣警察局刑警大隊
    偵隊毒品犯罪嫌疑人尿液採驗作業管制紀錄各1 紙在卷可資
    相佐，足認被告任意性自白與事實相符，犯行堪予認定。
二、被告前因施用毒品案件，於89年9月4日觀察、勒戒執行完畢
    ，有臺灣高等法院被告前案紀錄表1 份在卷可參，被告本件
    施用毒品之犯行雖距前次觀察、勒戒執行完畢釋放後已逾 5
    年，然期間仍因施用毒品，為本院94年度訴字第337 號判決
    判處有期徒刑以上之罪，是縱其本案施用毒品之犯罪時間距
    離先前觀察、勒戒執行完畢釋放後已逾5 年，仍不合於毒品
    危害防制條例第20條第3 項所稱「五年後再犯」之規定，且
    因被告於5 年內屢次再犯，顯見其再犯率甚高，應逕依毒品
    危害防制條例第10條之規定處罰，始符立法本意，是核被告
    所為係犯毒品危害防制條例第10條第1項及第2項之施用第一
    、二級毒品罪，其因施用而持有第一、二級毒品，持有之低
    度行為應為施用之高度行為所吸收，不另論罪。起訴書犯罪
    事實欄雖載明：被告於96年12月19日下午1時55 分許往前回
    溯26小時、96小時內之某時，施用海洛因及安非他命各1 次
    ，認被告係分別施用第一、二級毒品，惟被告於本院審理時
    則陳稱：係將海洛因及安非他命一起放置在玻璃球內燒烤施
    用等語，依卷內資料，尚難認被告所陳係屬虛偽，復無其他
    證據足以應證被告確係分別施用，應認被告係於96年12月19
    日下午1時55分許往前回溯96 小時內之某時同時施用第一、
    二級毒品，屬一行為觸犯上開二罪名，為想像競合犯，應從
    一重之施用第一級毒品罪處斷。又多次施用毒品之犯行係採
    一罪一罰之原則，業經最高法院96年度第9 次刑事庭會議著
    有決議可資參照，是被告先後2 次施用第一級毒品，犯意各
    別，行為互殊，應予分論併罰。被告前因施用毒品、竊盜及
    詐欺等案件，分別為本院94年度訴字第337號、94 年度易字
    第426號、95年度宜簡字第292號判決判處有期徒刑8月、3月
    、3月確定，經本院95年聲字第716號裁定有期徒刑1 年之應
    執行刑，於96年3月4日縮刑期滿執行完畢，有臺灣高等法院
    被告前案紀錄表1份在卷可參，其受徒刑執行完畢，5年以內
    故意再犯本件有期徒刑以上之罪，均為累犯，應加重其刑。
    爰審酌被告前即曾因施用毒品經觀察、勒戒及刑之執行，再
    犯本件，顯無戒除毒癮之決心，自制能力不足，惟念被告施
    用毒品之犯行，係屬對其自身健康之戕害行為，對社會所造
    成之損害尚非直接，犯後坦認犯行，態度可稱良好，現正接
    受美沙冬治療，有國立陽明大學附設醫院門診繳費醫療費用
    收據1紙在卷可參，及其前後2次施用毒品之內容及方式有別
    等情狀，分別量處如主文所示之刑，並定其應執行之刑。
據上論斷，應依刑事訴訟法第273條之1第1項、第299條第1 項前
段，毒品危害防制條例第10條第1項、第2項，刑法第11條前段、
第47條第1項、第55條前段、第51條第5款，判決如主文。
本案經檢察官張立言到庭執行職務。
中    華    民    國    97    年    6     月    25    日
                  刑事第二庭法  官  楊坤樵
以上正本證明與原本無異。
如不服本判決應於收受本判決後10日內向本院提出上訴書狀，並
應敘述具體理由。若未敘述理由者，應於上訴期間屆滿後20日內
向本院補提理由書狀 (均須按他造當事人之人數附繕本)。
                            書記官  謝佩欣
中    華    民    國    97    年    6     月    25    日
附錄本案論罪科刑法條全文：
毒品危害防制條例第10條
施用第一級毒品者，處 6 月以上 5 年以下有期徒刑。
施用第二級毒品者，處 3 年以下有期徒刑。


司法院資訊處製作；財團法人民間司法改革基金會備份。
